臺灣臺南地方法院臺南簡易庭裁定
111年度南秩字第32號
移送機關    臺南市政府警察局第五分局
被移送人    陳育靖


上列被移送人因違反社會秩序維護法案件，經移送機關以民國11
1年6月9日南市警五偵字第1110335060號移送書移送審理，本院
裁定如下：
    主　　文
陳育靖無正當理由攜帶具有殺傷力之器械，處罰鍰新臺幣3,000
元。
扣案之棒球棍1支沒入。
    事實及理由
一、移送意旨略以：被移送人於民國111年6月5日22時50分許，
    在位於臺南市○區○○路0段000號之7-11便利商店（下稱超商
    ）內，無正當理由攜帶棒球棍1支，與店員陳漢倫爭吵，滋
    擾店家營運，而有違反社會秩序維護法之行為。
二、按無正當理由攜帶具有殺傷力之器械、化學製劑或其他危險
    物品者，處3日以下拘留或新臺幣3萬元以下罰鍰，社會秩序
    維護法第63條第1項第1款定有明文。社會秩序維護法之立法
    目的在於維護公共秩序、確保社會安寧，是以上開條款之處
    罰要件，除須行為人客觀上有攜帶具有殺傷力之器械之行為
    ，攜帶行為係無正當理由外，依行為人所處時空之言詞舉動
    、時間、地點、身分等客觀情狀以觀，有妨害社會秩序、擾
    亂社會安寧之潛在目的及程度，方得以違反社會秩序維護法
    第63條第1項第1款處罰之，並非一旦攜帶具有殺傷力之器械
    ，即一概依該條處罰。
三、經查，被移送人因其女友林以蓁曾向其表示與超商同事陳漢
    倫間有工作糾紛，而於上開時、地，持棒球棍1支，偕友人
    王澤民至超商與陳漢倫理論，到場後即以該棒球棍指向陳漢
    倫及叫囂，嗣陳漢倫表示其已經報警，被移送人始將棒球棍
    交予王澤民轉交陳漢倫保管，並等候警察到場等情，業經被
    移送人於警詢中供陳在案，核與王澤民及陳漢倫於警詢中之
    陳述相符，並有移送機關扣押筆錄、扣押物品目錄表、扣押
    物品收據、受理案件證明單、公園派出所110報案紀錄單、
    扣案棒球棍照片各1份、超商監視器畫面截圖4紙等件在卷可
    稽，是此部分事實堪以認定。依扣案筆錄及扣案物照片顯示
    ，被移送人攜帶之棒球棍長達21公分，足對人之生命、身體
    、安全構成威脅，自屬社會秩序維護法第63條第1項第1款所
    定具有殺傷力之器械。被移送人雖辯稱其攜帶棒球棍係為防
    身用，然從其一開始即持棒球棍指向陳漢倫叫囂可知，其攜
    帶棒球棍之真意在於以之恫嚇對方，難謂係屬正當理由，是
    上開違序事實，足以認定。
四、本院審酌被移送人年僅20歲，依其於警詢時自述現為大學學
    生、家境小康等情，及本件違章行為、對社會秩序造成之危
    害、及被移送人犯後態度等一切情狀，量處如主文所示之處
    罰，期被移送人能切實悔改，勿再有違序行為。另扣案之棒
    球棍1支為被移送人所有乙節，業經被移送人於警詢時自承
    在卷，且為供違反社會秩序維護法行為所用之物，爰依社會
    秩序維護法第22條第3項規定，併予宣告沒入。
五、依社會秩序維護法第45條第1項、第63條第1項第1款、第22
    條第3項，裁定如主文。
中　　華　　民　　國　　111 　年　　6 　　月　　20　　日
                    臺南簡易庭  法  官  陳䊹伊
以上正本係照原本作成。
如不服本裁定，得於裁定書送達之翌日起五日內，以書狀敘述理
由，向本庭（臺南市○○路0段000號）提起抗告。　　　　　　
中　　華　　民　　國　　111 　年　　6 　　月　　20　　日
                                書記官  王美韻